臺灣高等法院臺中分院刑事裁定　
111年度聲字第749號
聲  請  人  臺灣高等檢察署臺中檢察分署檢察官     
受  刑  人  邱偉寶



上列聲請人因受刑人數罪併罰有二裁判以上，聲請定其應執行之
刑（聲請案號：111年度執聲字第336號），本院裁定如下：
    主  文
邱偉寶因犯如附表所示各罪所處之刑，應執行有期徒刑拾貳年柒
月。
    理  由
受刑人邱偉寶因違反毒品危害防制條例等罪，經本院先後判處如
附表所示之刑確定在案。茲檢察官聲請定應執行刑，本院審核認
其聲請為正當。數罪中雖有刑法第50條第1項但書所列情形，惟
受刑人已請求檢察官聲請定應執行刑等情，有臺灣苗栗地方公務
詢問記錄表足稽。茲檢察官聲請定應執行刑，本院審核認其聲請
為正當。審酌受刑人所犯附表編號1至6所示為共同恐嚇取財既遂
、未遂罪，附表編號7至11、13所示為販賣第二級毒品罪、附表
編號12所示為轉讓禁藥罪，亦即附表編號1至6所示均係相同恐嚇
取財罪質案件，附表編號7至13所示均係毒品罪質案件，附表編
號1至13係於104年9月至11月密集時間內犯罪，受刑人目前52歲
，有工作能力，應給予其有復歸社會更生之可能性，兼衡罪責相
當、特別預防之刑罰目的，及參考受刑人於本院陳述意見調查表
對檢察官聲請定應執行刑之意見，暨就不同罪質案件及附表編號
1至12前曾經定應執行刑之折刑優惠比例，就所宣告之刑定其應
執行之刑。應依刑事訴訟法第477條第1項、刑法第50條第2項、
第53條、第51條第5款規定，裁定如主文。
中　　華　　民　　國　　111 　年　　4 　　月　　25　　日
            刑事第八庭　  審判長法　官　林  清  鈞
                                法　官　郭  瑞  祥
                                法　官　簡  婉  倫
以上正本證明與原本無異。
如不服本裁定，應於裁定送達後5日內向本院提出抗告狀(須附
繕本)。因疫情而遲誤不變期間，得向法院聲請回復原狀。
                                書記官  林　書　慶
　　　　　　　　　　　　　　　　
中　　華　　民　　國　　111 　年　　4 　　月　　25　　日
附表：受刑人邱偉寶應執行刑案件一覽表
編              號          1         2 罪              名    共同恐嚇取財    共同恐嚇取財 宣      告      刑     有期徒刑9月  有期徒刑10月3次 犯   罪    日   期    104年11月13日  104年11月13日，共 3次 偵 查（自訴）機 關年   度    案   號  苗栗地檢105年度偵字第1608號 苗栗地檢105年度偵字第1608號 最後事實審 法           院     中高分院     中高分院  案           號 106年度上易字第856號 106年度上易字第856號  判  決  日   期    107年1月3日    107年1月3日 確定判決 法           院     中高分院     中高分院  案           號 106年度上易字第856號 106年度上易字第856號  判 決確 定日 期    107年1月3日    107年1月3日 是否得為易科罰金之案件         否        否 備              註  苗栗地檢107年度執字第698號 （編號1至12應執行有期徒刑12年6月） 苗栗地檢107年度執字第698號 （編號1至12應執行有期徒刑12年6月） 
附表：受刑人邱偉寶應執行刑案件一覽表
編              號          3         4 罪              名    共同恐嚇取財  共同恐嚇取財未遂    恐嚇取財未遂 宣      告      刑     有期徒刑8月  有期徒刑5月2次 犯   罪    日   期    104年11月14日  ①104年11月9日 ②104年11月16日 偵 查（自訴）機 關年   度    案   號  苗栗地檢105年度偵字第1608號 苗栗地檢105年度偵字第1608號 最後事實審 法           院     中高分院     中高分院  案           號 106年度上易字第856號 106年度上易字第856號  判  決  日   期    107年1月3日    107年1月3日 確定判決 法           院     中高分院     中高分院  案           號 106年度上易字第856號 106年度上易字第856號  判 決確 定日 期    107年1月3日    107年1月3日 是否得為易科罰金之案件         否        是 備              註  苗栗地檢107年度執字第698號 （編號1至12應執行有期徒刑12年6月） 苗栗地檢107年度執字第699號 （編號1至12應執行有期徒刑12年6月） 
附表：受刑人邱偉寶應執行刑案件一覽表
編              號          5         6 罪              名    恐嚇取財未遂   販賣第二級毒品 宣      告      刑     有期徒刑6月   有期徒刑4年2次 犯   罪    日   期    104年11月13日  ①104年9月22日 ②104年11月7日 偵 查（自訴）機 關年   度    案   號  苗栗地檢105年度偵字第1608號 苗栗地檢104年度偵字第5883號、併辦案號：105年度偵字第910號 最後事實審 法           院     中高分院     中高分院  案           號 106年度上易字第856號 106年度上訴字第386號  判  決  日   期    107年1月3日    107年2月27日 確定判決 法           院     中高分院     最高法院  案           號 106年度上易字第856號 107年度台上字第2236號  判 決確 定日 期    107年1月3日    107年8月8日 是否得為易科罰金之案件         是        否 備              註  苗栗地檢107年度執字第699號 （編號1至12應執行有期徒刑12年6月） 苗栗地檢107年度執字第3231號 （編號1至12應執行有期徒刑12年6月） 
附表：受刑人邱偉寶應執行刑案件一覽表
編              號          7         8 罪              名    販賣第二級毒品   販賣第二級毒品 宣      告      刑    有期徒刑7年8月 有期徒刑7年6月2次 犯   罪    日   期    104年9月16日  ①104年9月21日 ②104年9月24日 偵 查（自訴）機 關年   度    案   號  苗栗地檢104年度偵字第5883號、併辦案號：105年度偵字第910號 苗栗地檢104年度偵字第5883號、併辦案號：105年度偵字第910號 最後事實審 法           院     中高分院     中高分院  案           號 106年度上訴字第386號 106年度上訴字第386號  判  決  日   期    107年2月27日    107年2月27日 確定判決 法           院     最高法院     最高法院  案           號 107年度台上字第2236號 107年度台上字第2236號  判 決確 定日 期    107年8月8日    107年8月8日 是否得為易科罰金之案件         否        否 備              註  苗栗地檢107年度執字第3231號 （編號1至12應執行有期徒刑12年6月） 苗栗地檢107年度執字第3231號 （編號1至12應執行有期徒刑12年6月） 
附表：受刑人邱偉寶應執行刑案件一覽表
編              號          9         10 罪              名    販賣第二級毒品   販賣第二級毒品 宣      告      刑    有期徒刑4年2月 有期徒刑4年4月2次 犯   罪    日   期    104年11月3日  ①104年11月10日 ②104年11月18日 偵 查（自訴）機 關年   度    案   號  苗栗地檢104年度偵字第5883號、併辦案號：105年度偵字第910號 苗栗地檢104年度偵字第5883號、併辦案號：105年度偵字第910號 最後事實審 法           院     中高分院     中高分院  案           號 106年度上訴字第386號 106年度上訴字第386號  判  決  日   期    107年2月27日    107年2月27日 確定判決 法           院     最高法院     最高法院  案           號 107年度台上字第2236號 107年度台上字第2236號  判 決確 定日 期    107年8月8日    107年8月8日 是否得為易科罰金之案件         否        否 備              註  苗栗地檢107年度執字第3231號 （編號1至12應執行有期徒刑12年6月） 苗栗地檢107年度執字第3231號 （編號1至12應執行有期徒刑12年6月） 
附表：受刑人邱偉寶應執行刑案件一覽表
編              號          11         12 罪              名    販賣第二級毒品      轉讓禁藥 宣      告      刑    有期徒刑7年8月   有期徒刑8月8次 犯   罪    日   期    104年11月1日  ①104年11月12日，共2次 ②104年11月13日，共2次 ③104年11月14日 ④104年11月15日，共2次 ⑤104年11月中旬後某日晚間7至8時 偵 查（自訴）機 關年   度    案   號  苗栗地檢104年度偵字第5883號、併辦案號：105年度偵字第910號 苗栗地檢104年度偵字第5883號、併辦案號：105年度偵字第910號 最後事實審 法           院     中高分院     中高分院  案           號 106年度上訴字第386號 106年度上訴字第386號  判  決  日   期    107年2月27日    107年2月27日 確定判決 法           院     最高法院     最高法院  案           號 107年度台上字第2236號 107年度台上字第2236號  判 決確 定日 期    107年8月8日    107年8月8日 是否得為易科罰金之案件         否        否 備              註  苗栗地檢107年度執字第3231號 （編號1至12應執行有期徒刑12年6月） 苗栗地檢107年度執字第3231號 （編號1至12應執行有期徒刑12年6月） 
附表：受刑人邱偉寶應執行刑案件一覽表
編              號          13  罪              名    販賣第二級毒品  宣      告      刑    有期徒刑7年4月  犯   罪    日   期  104年11月15日0時11分至2時10分許  偵 查（自訴）機 關年   度    案   號  苗栗地檢108年度偵緝字第51號、108年度偵字第5320號  最後事實審 法           院     中高分院   案           號 110年度上訴字第891號   判  決  日   期    110年10月6日  確定判決 法           院     最高法院   案           號 111年度台上字第351號   判 決確 定日 期    111年2月9日  是否得為易科罰金之案件         否  備              註  苗栗地檢111年度執字第570號